臺灣臺中地方法院刑事判決
110年度訴字第463號
公  訴  人  臺灣臺中地方檢察署檢察官
被      告  林祈侑



選任辯護人  許琬婷律師
            林盛煌律師
上列被告因違反毒品危害防制條例案件，經檢察官提起公訴（11
0年度偵字第4550號），本院判決如下：
    主    文
林祈侑犯共同販賣第三級毒品而混合二種以上毒品罪，處有期徒
刑參年拾月；未扣案之犯罪所得新臺幣肆佰元沒收，於全部或一
部不能沒收或不宜執行沒收時，追徵其價額。
　　犯罪事實
一、林祈侑自民國109年11月間某日起加入真實姓名年籍不詳暱
    稱「榴槤」之成年人及使用微信通訊軟體暱稱「くら壽司」之
    成年人及其他不詳成員所組成具有持續性、牟利性、結構性
    三人以上分工方式販賣含有第三級毒品4-甲基甲基卡西酮、
    甲基-N,N-二甲基卡西酮成分之毒品咖啡包（下稱毒品咖啡
    包）之犯罪組織。其明知4-甲基甲基卡西酮、甲基-N,N-二
    甲基卡西酮均屬毒品危害防制條例第2條第2項第3款所列管
    之第三級毒品，未經許可不得販賣，仍與「榴槤」、「くら壽
    司」及其他不詳之販毒組織成員共同基於販賣混合第三級毒
    品4-甲基甲基卡西酮、甲基-N,N-二甲基卡西酮成分之毒品
    咖啡包以營利之犯意聯絡，由「くら壽司」以微信作為聯絡工
    具，於109年11月23日22時44分許，發送欲販售毒品咖啡包
    之訊息予張子蕎後，張子蕎便向「くら壽司」表示欲以新臺幣
    （下同）2,200元購買毒品咖啡包，「くら壽司」同意以2,000
    元之代價出售4包毒品咖啡包，雙方約定在臺中市○○路○○巷0
    0號外交易。嗣雙方約定完畢後，「榴槤」即以不詳方式指
    示林祈侑前去交易，林祈侑遂於同日23時11分許，獨自駕駛
    車牌號碼0000-00號自用小客車前往約定地點，將4包毒品咖
    啡包交付予張子蕎後，向張子蕎收取2,000元之現金，扣除4
    00元報酬後，其餘1,600元交給上手。嗣因張子蕎購得上開
    毒品咖啡包後，隨即於同日23時25分許，在臺中市○○區○○巷
    00號前為警查獲，並扣得4包毒品咖啡包，而循線查悉上情
    。
二、案經臺中市政府警察局第五分局移送臺灣臺中地方檢察署檢
    察官偵查起訴。
    理    由
壹、證據能力部分
一、按組織犯罪防制條例第12條關於訊問（秘密）證人之筆錄，
    以在檢察官或法官面前作成，並經踐行刑事訴訟法所定訊問
    證人之程序者為限，始得採為證據之規定，係排除（一般）
    證人於警詢陳述之證據能力之特別規定，然就被告於警詢之
    陳述，對被告本身而言，則不在排除之列（最高法院102年
    度台上字第2653號判決意旨參照）；且上開規定，必以犯罪
    組織成員係犯本條例之罪者，始足語焉，若係犯本條例以外
    之罪，即使與本條例所規定之罪有裁判上一罪之關係，關於
    該所犯本條例以外之罪，其被告以外之人所為之陳述，自仍
    應依刑事訴訟法相關規定，定其得否為證據（最高法院103
    年度台上字第2915號判決意旨參照）。基此，本判決以下所
    引用證人（含共同被告及共犯）於警詢及未經具結之陳述，
    於認定被告所涉違反組織犯罪防制條例之犯罪事實，均不具
    有證據能力，而未採為判決基礎，惟均不因此排除作為本院
    認定被告所涉違反毒品危害防制條例之犯罪事實之證據資料
    ，合先敘明。
二、按被告以外之人於審判外之言詞或書面陳述，除法律有規定
    者外，不得作為證據。被告以外之人於審判外之陳述，雖不
    符刑事訴訟法第159條之1至第159條之4之規定，而經當事人
    於審判程序同意作為證據，法院審酌該言詞陳述或書面陳述
    作成時之情況，認為適當者，亦得為證據；當事人、代理人
    或辯護人於法院調查證據時，知有刑事訴訟法第159條第1項
    不得為證據之情形，而未於言詞辯論終結前聲明異議者，視
    為有前項之同意，刑事訴訟法第159條第1項、第159條之5分
    別定有明文。查本院以下引用之被告以外之人於審判外之陳
    述除前項外，檢察官、被告林祈侑及其辯護人不爭執證據能
    力，於言詞辯論終結前均未聲明異議（見本院卷第47頁、第
    117頁至第118頁、第166頁），本院審酌該等證據核無違法
    取證或證明力顯然過低之情事，依各該陳述作成時之狀況，
    並無不適當或顯不可信之情形，自均有證據能力。
三、下列所引用之非供述證據，均與本案事實具有自然關聯性，
    且查無事證足認有違背法定程式或經偽造、變造所取得等證
    據排除之情事，復均經依刑事訴訟法第164條、第165條踐行
    調查程序，檢察官、被告及其辯護人對此部分之證據能力亦
    均不爭執（見本院卷第47頁、第118頁至第119頁、第166頁
    至168頁），堪認均有證據能力。
貳、實體部分
一、認定犯罪事實之證據及理由：
（一）上揭犯罪事實，業據被告林祈侑於偵查中、本院準備程序
      及審理時均坦承不諱（見偵卷第101頁至第103頁；本院卷
      第45頁、第120頁、第169頁），核與證人即購毒者張子蕎
      於警詢及偵查中證述相符（見偵卷第第33頁至第41頁、第
      93頁至96頁），並有車牌號碼0000-00號自用小客車於109
      年11月23日之相關蒐證畫面及監視器錄影畫面翻拍照片、
      臺中市政府警察局第五分局扣押筆錄暨扣押物品目錄表、
      查獲現場照片、蒐證照片、證人與「くら壽司」之微信對話
      紀錄翻拍照片、衛生福利部草屯療養院109年12月3日草療
      鑑字第1091200081號及109年12月11日草療鑑字第1091200
      082號鑑驗書在卷可憑（見偵卷第19頁至第25頁、第40頁
      、第49頁至第53頁、第57頁至71頁）。
（二）觀諸「くら壽司」與證人張子蕎間之微信內容並未明確提及
      交易毒品之名稱，而以「玫瑰金猿人AP」代稱毒品咖啡包
      等情，然本院審酌我國對於販賣毒品之行為科以高度之刑
      責，衡諸買賣雙方以微信相互聯絡時，為躲避遭查緝，僅
      在微信約定見面時、地，或略述種類、數量、價格之其一
      ，極為常見，況買賣雙方交易毒品事項，或已有默契，或
      見面後再洽談，未必於微信中詳實約妥細節，惟幾均以暗
      語或彼此已有默契之含混語意而為溝通，則縱雙方未明示
      交易毒品之種類，苟無違背經驗法則及論理法則，仍得據
      以認定毒品交易行為之存在。且被告與證人張子蕎彼此間
      並無仇隙，其當無甘冒涉犯偽證罪之風險，而刻意設詞誣
      陷被告之理，證人張子蕎所為證詞堪予採信。從而，被告
      前揭自白與事實相符，洵堪採信。
（三）按販賣毒品係違法行為，非可公然為之，亦無公定價格，
      且容易分裝、增減份量，而買賣之價格，可能隨時依交易
      雙方關係之深淺、購毒者之資力、需求量及對行情之認知
      、毒品來源是否充裕、查緝是否嚴謹、風險大小等情形，
      而異其標準，非可一概而論，從而販賣之利得，除販賣之
      價量俱臻明確外，委難查得實情，然販賣者從價差或量差
      中牟利之方式雖異，其意圖營利之販賣行為則無二致。上
      訴人辯稱無營利意圖，致無法查得其販賣毒品之實際利得
      若干。然毒品量微價高，取得不易，政府懸為厲禁，凡販
      賣毒品者，茍無利益可圖，應無甘冒危險，而平價供應他
      人施用之理，因此其取得毒品之價格必較出售之價格低廉
      ，或以同一價格售賣而減少毒品之份量，而從中賺取差價
      牟利無疑（最高法院103年度台上字第3862號判決意旨參
      照）。販賣之利得，除非經被告詳細供出所販賣之毒品之
      進價及售價，且數量俱臻明確外，實難查得其交易實情，
      而據被告於偵查中及本院審理時供稱：我家裡的收入都來
      自我，我是做冷氣，冬天沒有生意，缺錢才賣咖啡包，販
      賣4包毒品咖啡包我賺了400元，就是1包咖啡包我賺100元
      ，直接從2,000元裡面扣除，我只交1,600元回去給上手等
      語（見偵卷第102頁、本院卷第120頁至第121頁），足認
      被告確係基於營利之意圖而為交付毒品行為至明。
（四）據被告於本院審理時供稱：「榴槤」找我加入販毒組織，
      我擔任晚班小蜜蜂負責到交易地點交付毒品之工作，販賣
      給證人張子蕎的毒品是「榴槤」交待其他人交給我的等語
      （見本院卷第169頁至第170頁）。堪認被告加入本案販毒
      犯罪組織，係由「くら壽司」先與購毒者聯絡交易毒品事宜
      ，「榴槤」交待其他販毒組織成員將毒品咖啡包交給被告
      ，再指示被告至特定地點與購毒者交易毒品，以此方式共
      同販賣毒品咖啡包，且可知該販毒犯罪組織成員至少有被
      告、「榴槤」、「くら壽司」、「榴槤」交待將毒品咖啡包
      交予被告之人，該犯罪組織成員已達三人以上，且被告所
      為販賣第三級毒品而混合二種以上毒品罪，係屬最重本刑
      逾5年有期徒刑之罪，而該販毒犯罪組織已存續相當之時
      間，且該販毒集團所實施之販賣毒品罪，就毒品保管取得
      、廣告訊息發送、利潤計算與分配、聯繫購毒者等環節，
      係由多人分工處理，且分工明確，具有一定內部管理結構
      ，堪認係經由縝密計畫與分工及互相配合而完成之組織性
      及集團性犯罪，且顯非為立即實施犯罪而隨意組成，並已
      足以顯示犯罪組織內部指揮從屬等層級管理的特性，核屬
      由多數人組成之於一定期間內存續已實施販毒為手段牟利
      之具有完善結構之組織，而係三人以上以犯最重本刑逾5
      年以上有期徒刑之罪，所組成具有持續性、牟利性之有結
      構性組織，屬組織犯罪防制條例第2條規定之犯罪組織。
      足認被告有參與該犯罪組織犯行甚明。
（五）綜上所述，本案事證明確，被告販賣第三級毒品而混合二
      種以上毒品及參與犯罪組織犯行均堪以認定，應依法論科
      。
二、論罪科刑：
（一）109年7月15日修正施行之毒品危害防制條例增定第9條第3
      項，以「犯前5條之罪（按：即毒品危害防制條例第4條至
      第8條）而混合2種以上之毒品者，適用其中最高級別毒品
      之法定刑，並加重其刑至二分之一」。該條項所稱之「混
      合」，係指將2種以上之毒品摻雜調合，無從區分而言（
      如置於同一包裝），考其立法目的，係因目前毒品查緝實
      務，施用混合毒品之型態日益繁多，且因混合毒品之成分
      複雜，施用後所造成之危險性及致死率均高於施用單一種
      類者，為加強遏止混合毒品之擴散，爰增定犯毒品危害防
      制條例第4條至第8條之罪，而有混合2種以上毒品之情形
      者，加重其刑至二分之一。此規定係就犯罪類型變更之個
      別犯罪行為予以加重，當屬刑法分則加重之性質而成為另
      一獨立之罪。經查，被告販賣予證人張子蕎之標示「Aape
      」粉紅色包裝之毒品咖啡包，經鑑驗含有第三級毒品4-甲
      基甲基卡西酮及甲基-N,N-二甲基卡西酮成分，有衛生福
      利部草屯療養院109年12月3日草療鑑字第1091200081號及
      109年12月11日草療鑑字第1091200082號鑑驗書在卷可憑
      （見偵卷第69頁至第71頁），係同一包裝內摻雜調合有2
      種以上之毒品，自屬該項所稱之混合2種以上之毒品。
（二）被告販賣混合二種以上第三級毒品之毒品咖啡包及參與犯
      罪組織，揆諸前揭意旨，應論以毒品危害防制條例第9條
      第3項、第4條第3項販賣第三級毒品而混合二種以上毒品
      罪、組織犯罪防制條例第3條第1項後段之參與犯罪組織罪
      。公訴意旨認被告係犯毒品危害防制條例第4條第3項之販
      賣第三級毒品罪，容有未洽，惟其起訴之基本社會事實同
      一，並經本院於審理時告知被告上開變更後之罪名 （見
      本院卷第164頁至第165頁），無礙於被告防禦權之行使，
      本院應予審理，並依法變更起訴法條。
（三）論罪部分：
　　1.核被告所為，係犯組織犯罪防制條例第3條第1項後段之參
      與犯罪組織罪，及毒品危害防制條例第9條第3項、第4條
      第3項之販賣第三級毒品而混合二種以上毒品罪。又按共
      同實行犯罪行為之人，在合同意思範圍以內，各自分擔犯
      罪行為之一部，相互利用他人之行為，以達其犯罪之目的
      者，即應對於全部所發生之結果，共同負責，不問犯罪動
      機起於何人，亦不必每一階段犯行，均經參與。又關於犯
      意聯絡，不限於事前有所協議，其於行為當時，基於相互
      之認識，以共同犯罪之意思參與者，亦無礙於共同正犯之
      成立。且數共同正犯之間，原不以直接發生犯意聯絡者為
      限，即有間接之聯絡者，亦包括在內（最高法院98年度台
      上字第4384號、98年度台上字第713 號判決意旨參照）。
      「くら壽司」發送販賣毒品咖啡包廣告，並與證人張子蕎議
      定交易含有上開第三級毒品成分毒品咖啡包之時地、數量
      、價金後，「榴槤」將毒品咖啡包由他人交付予被告，被
      告再依照「榴槤」之通知前往約定地點與證人張子蕎進行
      交易，足認「くら壽司」、「榴槤」、「榴槤」所指示交付
      毒品咖啡包予被告之人及被告應係各以自己共同犯罪之意
      思，在犯意聯絡下，相互支援、利用彼此行為，而屬其等
      犯罪歷程不可或缺之重要環節，自應各別就其參與犯行所
      生之全部犯罪結果共同負責。故被告與「くら壽司」、「榴
      槤」及「榴槤」所指示交付毒品咖啡包予被告之人就販賣
      第三級毒品而混合二種以上毒品罪之犯行，具有犯意聯絡
      及行為分擔，應論以共同正犯。
　　2.再按行為人操縱、指揮或參與犯罪組織之行為繼續中，先
      後有販賣毒品予他人，因行為人僅為一參與組織行為，侵
      害一社會法益，應僅就首次犯行，論以操縱、指揮或參與
      犯罪組織罪及販賣毒品之想像競合犯（最高法院107年度
      台上字第1066號刑事判決意旨參照）。是以，被告同時觸
      犯組織犯罪防制條例第3條第1項後段之參與犯罪組織罪、
      毒品危害防制條例第9條第3項、第4條第3項販賣第三級毒
      品而混合二種以上毒品罪，應依刑法第55條之規定，從一
      重以販賣第三級毒品而混合二種以上毒品罪處斷。
　　3.至起訴書漏未論及被告所涉參與犯罪組織之犯罪事實及罪
      名部分，容有未洽，惟被告參與犯罪組織犯行部分與上開
      販賣第三級毒品而混合二種以上毒品犯行部分，既具想像
      競合犯之裁判上一罪關係，自為本案起訴效力所及，且經
      本院審理時業已告知被告另涉參與犯罪組織罪名，並予被
      告及辯護人就此部分事實及法律辯論之機會，本院自得就
      此部分併予審理。　
（四）刑之加重與減輕：
　  1.被告販賣混合2種以上第三級毒品之毒品咖啡包，應依毒
      品危害防制條例第9條第3項規定加重其刑。又犯毒品危害
      防制條例第4條至第8條之罪於偵查及歷次審判中均自白者
      ，減輕其刑，毒品危害防制條例第17條第2項定有明文。
      被告於偵查中及本院審理時就前開犯行均自白不諱，應依
      毒品危害防制條例第17條第2項規定減輕其刑。被告本案
      犯行同時具有刑之加重減輕事由，依法先加後減之。
    2.被告於偵查中僅供稱毒品來源為綽號「榴槤」之人，為別
      人介紹的朋友，真實姓名、聯絡方式都不知道，無法提供
      上手等語（見偵卷第102頁至第103頁），故本案並未因被
      告之供述而查獲其他正犯或共犯，被告無從依毒品危害防
      制條例第17條第1項規定減輕或免除其刑。
　　3.按量刑固屬法院自由裁量之職權，然仍應受比例、罪刑相
      當原則等法則之拘束，並非可恣意為之，致礙及公平正義
      之維護，必須兼顧一般預防之普遍適應性與具體個案特別
      預防之妥當性，始稱相當。刑法第59條之酌量減輕其刑，
      必須犯罪另有特殊之原因與環境等等，在客觀上足以引起
      一般同情，認為即予宣告法定低度刑期尤嫌過重者，始有
      其適用（最高法院51年台上字第899號判例、77年度台上
      字第4382號判決意旨參照）。本院考量第三級毒品4-甲基
      甲基卡西酮及甲基-N,N-二甲基卡西酮對社會秩序及國民
      健康危害甚鉅，被告為智識健全之人，對政府嚴格查緝販
      賣毒品之行為，自無不知之理，竟仍為本案販賣第三級毒
      品而混合二種以上毒品犯行，嚴重影響社會治安；且毒品
      危害防制條例第4條第3項販賣第三級毒品之法定本刑為「
      7年以上有期徒刑」，毒品危害防制條例第9條第3項販賣
      混合二種以上之毒品者加重其刑至二分之一，被告依毒品
      危害防制條例第17條第2項減輕其刑後，刑度尚非過重；
      且被告於本案販賣第三級毒品後，另共同犯販賣第三級毒
      品而混合二種以上之毒品未遂罪，經本院以110年度訴字
      第867號判決判處有期徒刑2年（尚未確定），應認本次販
      賣毒品行為非屬偶一為之，實難認有何客觀上足以引起一
      般同情之顯可憫恕或予以宣告法定最低度刑期猶嫌過重之
      情形存在，故本院認被告所為販賣第三級毒品而混合二種
      以上毒品之犯行，核無再行適用刑法第59條規定減輕其刑
      之餘地。
    4.按想像競合犯之處斷刑，本質上係「刑之合併」。其所謂
      從一重處斷，乃將想像競合犯組成之評價上數罪，合併為
      科刑一罪，其所對應之刑罰，亦合併其評價上數罪之數法
      定刑，而為一個處斷刑。易言之，想像競合犯侵害數法益
      者皆成立犯罪，論罪時必須輕、重罪併舉論述，同時宣告
      所犯各罪名，包括各罪有無加重、減免其刑之情形，亦應
      說明論列，量刑時併衡酌輕罪部分量刑事由，評價始為充
      足，然後依刑法第55條前段規定「從一重處斷」，非謂對
      於其餘各罪可置而不論。因此，法院決定處斷刑時，雖以
      其中最重罪名之法定刑，做為裁量之準據，惟於裁量其輕
      重時，仍應將輕罪合併評價在內（最高法院108年度台上
      字第4405、4408號判決意旨參照）。次按犯組織犯罪防制
      條例第3條之罪，偵查及審判中均自白者，減輕其刑，組
      織犯罪防制條例第8條第1項後段定有明文。經查，被告於
      偵查中及本院審理時均自白受招募而參與本案販毒組織，
      原應依組織犯罪防制條例第8條第1項後段規定減輕其刑，
      惟被告所犯上開參與犯罪組織，與其販賣第三級毒品而混
      合二種以上之毒品罪犯行，經想像競合後，為其中之輕罪
      ，揆諸前揭說明，本院於量刑時併予審酌。
（五）爰審酌被告明知毒品具有成癮性，服用後會產生依賴性、
      耐藥性，且戒癮不易，嚴重妨害人之身心健康，竟販賣第
      三級毒品而混合二種以上毒品以牟利，致購買毒品者沈迷
      於毒癮而無法自拔，直接戕害國民身心健康，並進而導致
      施用毒品者為購買毒品施用而觸犯刑典之情事發生，而間
      接危害社會治安助長毒品氾濫，嚴重影響社會治安，所為
      實值非難；惟念其犯後坦承犯行，態度尚可；復兼衡本案
      所查獲被告販賣毒品之次數為1次，對象為1人，併斟酌其
      販賣毒品數量及利益，及其為高中畢業，現從事病媒防治
      技術人員，月薪3萬元，未婚，無子女，父親因下背部肌
      肉、筋膜及韌帶損傷，無法彎腰搬重物，祖母罹患缺血性
      心臟病、高血壓、慢性腎功能不全，有診斷證明書影本及
      在職證明書附卷可稽（見本院卷第61頁至第63頁、第129
      頁、第171頁）等一切情狀，量處如主文所示之刑。
（六）不予強制工作部分：
　　　按修正前組織犯罪防制條例，對發起、主持、操縱、指揮
      或參與集團性、常習性及脅迫性或暴力性犯罪組織者，應
      於刑後強制工作之規定，經司法院釋字第528號解釋尚不
      違憲；嗣該條例第2條第1項所稱之犯罪組織，經二次修正
      ，已排除原有之「常習性」要件，另將實施詐欺手段之具
      有持續性或牟利性之有結構性組織，納入本條例適用範圍
      ，並對參與犯罪組織之行為人，於第3條第1項後段但書規
      定「參與情節輕微者，得減輕或免除其刑」。惟同條第3
      項仍規定「應於刑之執行前，令入勞動場所，強制工作，
      其期間為三年」，而未依個案情節，區分行為人是否具有
      反社會的危險性及受教化矯治的必要性，一律宣付刑前強
      制工作3年。然則，衡諸該條例所規定之強制工作，性質
      上原係對於有犯罪習慣，或因遊蕩、懶惰成習而犯罪者，
      所為之處置，修正後該條例既已排除常習性要件，從而，
      本於法律合憲性解釋原則，依司法院釋字第471號關於行
      為人有無預防矯治其社會危險性之必要，及比例原則等與
      解釋意旨不相衝突之解釋方法，為目的性限縮，對犯該條
      例第3條第1項之參與犯罪組織罪者，視其行為之嚴重性、
      表現之危險性、對於未來行為之期待性，以及所採措施與
      預防矯治目的所需程度，於有預防矯治其社會危險性之必
      要，且符合比例原則之範圍內，由法院依該條例第3條第3
      項規定，一併宣告刑前強制工作（最高法院刑事大法庭10
      8年度台上大字第2306號裁定意旨參照）。經查，被告犯
      行固應予非難，惟本院衡酌被告雖參與販毒犯罪組織而從
      事販賣毒品犯行，惟被告坦承全部犯行，其在該犯罪組織
      販賣毒品次數本案查獲僅有1次，犯罪規模不大，亦非以
      詐欺或暴力等手段實行，且其目前從事病媒防治技術人員
      ，有正當工作，故其尚非遊蕩、懶惰成習之人，經本案論
      罪科刑之處罰，已足以促其心生警惕，嚇阻再犯，依憲法
      比例原則之規範，認本件量處被告如主文所示之刑，已足
      收懲儆之效，尚未達須以保安處分預防矯治之程度而有施
      以強制工作之必要，被告經由本案有期徒刑宣告，非不能
      對其產生矯正策勵之影響，是依比例原則而為綜合判斷，
      尚難認被告有令入勞動場所強制工作之必要，爰不併予宣
      告強制工作。
三、沒收部分：
    據被告於審理時供稱：販賣4包咖啡包我賺了400元，就是1
    包咖啡包我賺100元，直接從上開2,000元裡面扣除，我只交
    1,600元回去給上手等語（見本院卷第120頁至第121頁），
    益徵被告販毒所收取之2,000元中，僅有400元為其實際所得
    ，剩餘之1,600元已交回上手而非其所支配，應認定被告之
    犯罪所得為400元，且該犯罪所得400元並未扣案，依刑法第
    38條之1第1項、第3項規定宣告沒收，於全部或一部不能沒
    收或不宜執行沒收時追徵其價額。　
據上論斷，應依刑事訴訟法第299條第1項前段、第300條，毒品
危害防制條例第4條第3項、第9條第3項、第17條第2項，組織犯
罪防制條例第3條第1項後段，刑法第11條、第28條、第55條、第
38條之1第1項前段、第3項，判決如主文。
本案經檢察官陳東泰提起公訴，檢察官宋恭良到庭執行職務。
中    華    民    國   110    年    11    月    16    日
                  刑事第十一庭  審判長法  官  曹錫泓
                                      法  官  蔡汎沂
                                      法  官  許曉怡
以上正本證明與原本無異。
如不服本判決應於收受判決後20日內向本院提出上訴書狀，並應
敘述具體理由；其未敘述上訴理由者，應於上訴期間屆滿後20日
內向本院補提理由書（均須按他造當事人之人數附繕本）「切勿
逕送上級法院」。
                                書記官  郭淑琪
中　　華　　民　　國　　110 　年　　11　　月　　16　　日
附錄本案論罪科刑法條：
毒品危害防制條例第4條第3項
製造、運輸、販賣第三級毒品者，處七年以上有期徒刑，得併科
新臺幣一千萬元以下罰金。
毒品危害防制條例第9條第3項
犯前五條之罪而混合二種以上之毒品者，適用其中最高級別毒品
之法定刑，並加重其刑至二分之一。
組織犯罪防制條例第3條第1項
發起、主持、操縱或指揮犯罪組織者，處3年以上10年以下有期
徒刑，得併科新臺幣1億元以下罰金；參與者，處6月以上5年以
下有期徒刑，得併科新臺幣1千萬元以下罰金。但參與情節輕微
者，得減輕或免除其刑。